臺灣高等法院高雄分院刑事裁定
110年度聲字第1594號
聲  請  人  林聖偉


上列聲請人因洗錢防制法等案件，聲請發還扣押物，本院裁定如
下：
    主  文
臺灣橋頭地方法院109年度金重訴字第4號洗錢防制法等案件所扣
押林聖偉名義台胞證壹紙及BOTTEGA VENETA包壹個，應發還林聖
偉。
    理  由
一、聲請意旨略以：聲請人林聖偉（下稱聲請人）前因洗錢防制
    法等案件，遭扣押聲請人之台胞證及BOTTEGA VENETA包等物
    ，茲聲請人遭扣押之證物，並非供犯罪之用，非屬刑法第38
    條所定應或得沒收之物，是以上開聲請人之證物已無繼續扣
    押之必要，為此聲請發還扣押物等語。
二、按扣押物未經諭知沒收者，應即發還；又扣押物若無留存之
    必要者，不待案件終結，應以法院之裁定發還之；其係贓物
    而無第三人主張權利者，應發還被害人，刑事訴訟法第317
    條前段、第142條第1項分別定有明文。
三、經查，聲請人因洗錢防制法等案件，前經高雄市政府警察局
    左營分局（下稱左營分局）扣押在聲請人位於台中市○○區○○
    ○街00號2樓之2居住處扣押讀卡機（含記憶卡1張）1台、中
    國信託密碼紙1張、匯款單（受款人曾美惠）1張、外幣取款
    條1張、AWA-0699保險證1張、中國信託存摺（林聖偉）2本
    （台幣外幣各１本）、現金8000元、機房的電磁卡1張、三星
    手機（號碼0000000000）1支、境外門號SIM卡1張、手寫的
    密碼紙1張、板信銀行金融卡1張、台胞證（林聖偉）1張、
    銀聯卡1張、遠東銀行信用卡1張、花旗銀行信用卡1張、簡
    式履歷表2張、電腦主機2台、電腦螢幕2台、BOTTEGA VENET
    A包1個、16G USB（白色）1只、U盾放置盒2只、汽車（車牌
    000-0000，已拍賣）1台、蘋果手機（序號000000000000000
    ，含大陸門號）1支、小米手機（未解鎖未開機）1支（即臺
    灣橋頭地方法院109年度橋院總管字第971號扣押物《本件贓
    證物存放於該院南區大型贓物庫保管》林聖偉名義扣押物品
    清單編號19、21之物，見金重訴4號卷二第48頁），有左營
    分局扣押物品收據、扣押物品目錄表在卷（見本院卷第149
    至154頁）可稽。而聲請人業經臺灣橋頭地方法院以109年度
    金重訴字第4號判決有期徒刑10月，併科罰金新臺幣20萬元
    ，緩刑3年確定在案；上開扣押物品中之台胞證及BOTTEGA V
    ENETA包並非違禁物，亦非供犯罪所用或犯罪預備之物或因
    犯罪所生或所得之物，而未經原審法院宣告沒收(原判決附
    表二㈡⒖⒘)，應無留存之必要（其餘業經沒收或拍賣），且此
    除聲請人外，並無第三人主張權利，揆諸前揭規定，本件聲
    請人聲請發還，經核於法並無不合，應予准許。
據上論結，應依刑事訴訟法第142條第1項前段、第220條，裁定
如主文。
中　　華　　民　　國　　110 　年　　12　　月　　29　　日
                  刑事第九庭    審判長法  官  莊崑山
                                      法  官  陳明富
                                      法  官  李炫德
以上正本證明與原本無異。
如不服本裁定應於送達後5日內向本院提出抗告狀。
中　　華　　民　　國　　110 　年　　12　　月　　29　　日
                                      書記官  沈怡瑩